【裁判字號】    94,易,1060
【裁判日期】    950630
【裁判案由】    違反毒品危害防制條例
【裁判全文】
臺灣臺南地方法院刑事判決              94年度易字第1060號
公  訴  人  臺灣臺南地方法院檢察署檢察官
被      告  甲○○
                    （另案在臺灣台南監獄台南分監執行）
上列被告因違反毒品危害防制條例案件，經檢察官提起公訴（94
年度毒偵緝字第348號），本院判決如下：
    主  文
甲○○施用第二級毒品，處有期徒刑參月，如易科罰金，以新臺
幣玖佰元即銀元佰元折算壹日。
    事  實
一、甲○○前因施用毒品案件，經本院裁定送觀察、勒戒後，認
    無繼續施用毒品之傾向，於民國（下同）91年6月17日釋放
    ，並由台灣台南地方法院檢察署檢察官以90年度毒偵字第
    2152號不起訴處分確定。詎甲○○仍不知悔改，於觀察勒戒
    執行完畢後5年內，復於94年4月20日下午2時30分許許回溯
    前96小時內，在不詳地點，以不詳方式施用第二級毒品安非
    他命（以下簡稱安非他命）一次。嗣於94年4月20日下午2時
    30分許在台南縣警察局永康分局為警採尿送驗後，發現上情
    。
二、案經台南縣警察局永康分局報請台灣台南地方法院檢察署檢
    察官偵查起訴。
    理  由
一、訊據被告甲○○矢口否認有施用安非他命之事實，辯稱：並
    未施用安非他命云云。惟查：被告於94年4月20日下午2時
    30分許在台南縣警察局永康分局為警採尿，經送長榮大學以
    酵素免疫分析法篩檢及以氣相層析質譜儀分析法確認結果均
    呈安非他命陽性反應，有卷附長榮大學確認報告一紙可稽。
    按單以免疫分析法檢驗尿液，有可能因交叉反應，而對服用
    幾種其他非煙毒藥物者之尿液產生偽陽性之結果，然若搭配
    薄層分析法，應可摒除絕大部分之偽陽性問題。至於使用氣
    相層析質譜儀分析法確認，則可完全排除偽陽性之干擾。（
    法務部調查局（八五）發技（一）字第85114952號函參照）
    。本件被告之尿液既以酵素免疫分析法篩檢及以氣相層析質
    譜儀分析法確認結果均呈安非他命陽性反應，即可完全排除
    偽陽性之干擾，顯不可能係因服用藥物而呈安非他命陽性反
    應。被告前開所辯，尚不足採。再按安非他命成分之檢出與
    其投與方式、投與量、個人體質、採尿時間與檢測儀器之精
    密度等諸多因素有關，僅憑尿液中安非他命呈陽性反應，固
    無法確實推斷吸食時間距採集時間之長短，然最長可能不會
    超過四日（衛生署藥物食品檢驗局（八一）藥檢壹字第００
    一一五六號函參照）。本件被告為警採尿之時間為94年4月
    20日下午2時30分許，有卷附採取尿液編號對照表可稽。其
    在此時所採集之尿液送驗結果呈安非他命陽性反應，足見被
    告應有在此回溯前四日即96小時內施用安非他命之事實。另
    被告前因施用毒品案件，經本院裁定送觀察、勒戒後，認無
    繼續施用毒品之傾向，於民國（下同）91年6月17日釋放，
    並由台灣台南地方法院檢察署檢察官以90年度毒偵字第2152
    號不起訴處分確定等情，亦有台灣台南地方法院檢察署刑案
    資料查註紀錄表、台灣高等法院被告全國前案紀錄表各一件
    在卷可按。被告五年內再犯毒品危害防治條例之罪，事證明
    確，犯行堪以認定。
二、按安非他命係毒品危害防治條例第二條第二項第二款所列之
    第二級毒品。被告施用前開毒品，核其所為，係犯毒品危害
    防制條例第十條第二項之施用第二級毒品罪。其因施用毒品
    而持有安非他命之低度行為，為其施用之高度行為所吸收，
    不另論罪。爰審酌被告前經觀察、勒戒而為不起訴處分後，
    猶不知悔改而再犯本件之罪，又施用毒品是自戕行為，及被
    告犯罪之動機、目的、犯後態度等一切情狀，量處如主文所
    示之刑，並諭知易科罰金之折算標準示懲。
四、據上論斷，應依刑事訴訟法第二百九十九條第一項前段，毒
    品危害防制條例第十條第二項，刑法第十一條前段、第四十
    一條第一項前段，罰金罰鍰提高標準條例第二條，現行法規
    所定貨幣單位折算新臺幣條例第二條，判決如主文。
本案經檢察官陳瑞堯偵查後提起公訴；檢察官乙○○到庭執行職
務。
中    華    民    國    95    年    6     月    30    日
                  刑事第八庭    審判長法  官  蘇義洲
                                      法  官  徐文瑞
                                      法  官  洪士傑
以上正本證明與原本無異。
如不服本判決，應於收受送達後10日內向本院提出上訴書狀（應
附繕本）。
                                書記官  王政煌
中    華    民    國    95    年    7     月    3     日
毒品危害防制條例第10條
施用第一級毒品者，處 6 月以上 5 年以下有期徒刑。
施用第二級毒品者，處 3 年以下有期徒刑。


司法院資訊處製作；財團法人民間司法改革基金會備份。
